# 母公司比子公司成立要的合并问题

提问人：悠扬的心 时间：2017-02-20 00:07:49
个人认为如果构成反向购买，合并利润表的比较期间应该是15.1.1-15.12.31，否则才是15.12.14-15.12.31，如有错误，还请指出。

回答人：chenyiwei
基本可以这样理解。如确实构成反向购买，则特殊处理；不构成反向购买的，如楼主所述。